臺灣臺北地方法院民事裁定　　　　　　　 96年度抗字第425號
抗　告　人　乙○○
相　對　人　國泰世華商業銀行股份有限公司
法定代理人　甲○○
上列當事人間本票裁定事件，抗告人對於中華民國96年4月19日
本院裁定（96年度票字第27238號）提起抗告，本院裁定如下：
    主    文
抗告駁回。
抗告程序費用新臺幣壹仟元由抗告人負擔。
    理    由
一、按執票人依票據法第123 條規定，聲請法院裁定許可對發票
    人強制執行，係屬非訟事件，此項聲請之裁定，及抗告法院
    之裁定，僅依非訟事件程序，就本票形式上之要件是否具備
    予以審查為已足，並無確定實體上法律關係存否之效力，如
    發票人就票據債務之存否有爭執時，應由發票人提起確認之
    訴，以資解決（最高法院57年度臺抗字第76號、56年臺抗字
    第714 號判例意旨參照）。
二、本件相對人主張：其執有抗告人於民國95年9月6日簽發之本
    票1紙，內載金額新臺幣（下同）177,375元，付款地在相對
    人公司事務所，利息按年息10%計算，免除作成拒絕證書，
    到期日為96年3月4日。詎屆期提示僅獲部分清償，其餘171,
    348元未獲付款，依票據法第123條聲請裁定許可強制執行等
    情，業據提出與所述相符之本票為證，原裁定予以准許，即
    無不合。
三、抗告意旨略以：相對人與聲請人間債款177,375元係抗告人
    持相對人所發信用卡累積消費簽帳之卡債，並非相對人所稱
    簽發本票，內載憑票支付相對人177,375元，其上開主張顯
    與事實不符。抗告人與相對人之代理人秦小姐於96年3月份
    經多次電話協商，因每月攤還之金額無法達成共識，抗告人
    依秦小姐囑咐先繳部分債款1萬元，以利再與秦小姐協商分
    期攤還債款事宜，經多次電話連繫秦小姐均無回音，顯有欺
    騙之嫌。抗告人對該筆卡債，有足夠誠意處理。因目前經濟
    困難無法如期清償，故於96年3月間與相對人代理人秦小姐
    多次協商，願以目前能力所能負擔之最低額分期攤還。待抗
    告人投資之工作酬勞收回一部後全部清償處理為原則，惟未
    收到秦小姐回音，收到的竟是鈞院之民事裁定，相對人欺壓
    善良弱勢之心態可議。為此請鈞院准予再次協商以最低額分
    期清償等語，所稱即使屬實，亦係實體票據債務之爭執，依
    首開說明，應另循訴訟程序解決，尚非本件非訟程序所得審
    究，仍應為許可強制執行之裁定。
四、據上論結，本件抗告為無理由，依非訟事件法第21條第2項
    、第24條、第46條、民事訴訟法第495條之1第1項、第449條
    第1項、第78條，裁定如主文。
中　　華　　民　　國　　96　　年　　6 　　月　　6 　　日
                  民事第二庭審判長法　官　鄭純惠
                                  法  官  楊代華
                                  法  官  蔡政哲
以上正本係照原本作成。
如不服本裁定應於送達後10日內向本院提出抗告狀，並繳納抗告
費新臺幣1,000元，對於本件裁定再為抗告，僅得以其適用法規
顯有錯誤為理由，並經原法院之許可者為限。
中　　華　　民　　國　　96　　年　　6 　　月　　6 　　日
                      　　　　　　書記官  曾靖雯
